

# Propernoun morphology for Inari Saami


TODO:
These are not in use:
ANAR DUBAI DUBAI-plc DUBAI-sur MAKI 


 * __LEXICON Proper_infix __ is the de Silva lexicon


 * **LEXICON FirstTag**


 * **LEXICON TEMPORARY**


 * __LEXICON V_TEMPORARY __


 * **LEXICON NIEMI**




 * **LEXICON ACCRA-Y-obj**


 * **LEXICON ACCRA-Y-ani**


 * **LEXICON ACCRA-Y-mal**






 * **LEXICON ACCRA-Y-sur**


 * **LEXICON ACCRA-Y-malsur**




 * **LEXICON ACCRA-Y-org**


 * __LEXICON ACCRA-Y_MWE-plc __


 * **LEXICON ACCRA-Y-plc**


 * **LEXICON ACCRA-Y-fem**


 * **LEXICON ACCRA** SM1








 * **LEXICON HANNOLA-plc**


 * **LEXICON HANNOLA-sur**


 * **LEXICON LONDON-orgplc**


 * **LEXICON LONDONBERN-plc**


 * **LEXICON GIRUNA-plc**












 LEXICON KIARUN  = 3KIELES






 * **LEXICON KREIKKA-fem** Ella


 * **LEXICON KREIKKA-mal** Mikko






























 * **LEXICON ERVASTI** 




 * **LEXICON EUROOP-plc**


 * **LEXICON EUROOP-mal**




 * **LEXICON EUROOP**










 * **LEXICON LONDON**


 * **LEXICON C-FI-NEN**


 * **LEXICON BERN**






 * **LEXICON ACCRA-LOAN-obj**
 * **LEXICON ACCRA-LOAN-org**
 * **LEXICON ACCRA-LOAN-plc**


 * **LEXICON ACCRA-ani**
 * **LEXICON ACCRA-femplc**


 * **LEXICON ACCRA-femsur**
 * **LEXICON ACCRA-fem**


 * **LEXICON ACCRA-malfem**


 * **LEXICON ACCRA-malsur**


 * **LEXICON ACCRA-mal**


 * **LEXICON ACCRA-objplc**


 * **LEXICON ACCRA-obj**
 * **LEXICON ACCRA-org**


 * __LEXICON ACCRA-A_MWE-plc __


 * **LEXICON ACCRA-A-org**


 * **LEXICON ACCRA-A-plc**


 * **LEXICON ACCRA-A-fem**


 * __LEXICON ACCRA_MWE-plc __




 * **LEXICON ACCRA-plc**


 * **LEXICON ACCRA-sur**














 * **LEXICON BISSAU-plc**


 * **LEXICON PERU-plc**




 * **LEXICON ERVASTI-plcmal**






 * **LEXICON ERVASTI-fem**




 * **LEXICON ERVASTI-mal**




 * **LEXICON ERVASTI-obj**


 * **LEXICON ERVASTI-org**


 * **LEXICON ERVASTI-plc**


 * **LEXICON ERVASTI-sur**




 * **LEXICON BERN-LOAN-obj**
 * **LEXICON BERN-LOAN-org**
 * **LEXICON BERN-LOAN-plc**


 * **LEXICON BERN-ani**




 * **LEXICON BERN-fem**


 * **LEXICON BERN-mal**


 * **LEXICON BERN-objsur**
 * **LEXICON BERN-obj**
 * **LEXICON BERN-orgsur**
 * **LEXICON BERN-org**




 * __LEXICON BERN_MWE-plc __


 * **LEXICON BERN-plc**


 * **LEXICON BERN-surmal**
 * **LEXICON BERN-sur**


 * **LEXICON OY-plc** ad hoc 


 * **LEXICON OY-sur** ad hoc 


 * **LEXICON OY-fem** ad hoc 


 * **LEXICON C-FI-NEN-plc**


 * **LEXICON C-FI-NEN-sur**


 * **LEXICON C-FI-NEN-org**


 * **LEXICON DUBAI**


 * **LEXICON DUBAI-mal**


 * **LEXICON DUBAI-fem**


 * **LEXICON DUBAI-sur**


 * **LEXICON DUBAI-obj**


 * __LEXICON DUBAI_MWE-plc __


 * **LEXICON DUBAI-plc**


 * **LEXICON DUBAI-org**


 * **LEXICON GATA-plc**


 * **LEXICON JOKULL-plc**


 * **LEXICON LONDON-LOAN-obj**
 * **LEXICON LONDON-LOAN-org**
 * **LEXICON LONDON-LOAN-plc**


 * **LEXICON LONDON-ani**
 * **LEXICON LONDON-atr**
 * **LEXICON LONDON-fem**


 * **LEXICON LONDON-malfem**


 * **LEXICON LONDON-malplc**


 * **LEXICON LONDON-malsur**


 * **LEXICON LONDON-mal**


 * **LEXICON LONDON-obj**


 * **LEXICON LONDON-orgsur**


 * **LEXICON LONDON-org**


 * __LEXICON LONDON_MWE-plc __




 * **LEXICON LONDON-plc**


 * **LEXICON LONDON-sur**




 * **LEXICON MAKI-plc**


 * **LEXICON MAKI-sur**




 * **LEXICON NYSTØ-LOAN-org**
 * **LEXICON NYSTØ-LOAN-plc**


 * **LEXICON NYSTØ-fem**


 * **LEXICON NYSTØ-mal**


 * **LEXICON NYSTØ-obj**
 * **LEXICON NYSTØ-org**


 * __LEXICON NYSTØ_MWE-plc __


 * **LEXICON NYSTØ-plc**


 * **LEXICON NYSTØ-sur**


 * **LEXICON NYSTØ**


 * **LEXICON PIPPI-LOAN-plc**


 * **LEXICON PIPPI-ani**
 * **LEXICON PIPPI-femsur**


 * **LEXICON PIPPI-fem**


 * **LEXICON PIPPI-malfem**


 * **LEXICON PIPPI-mal**


 * **LEXICON PIPPI-obj**
 * **LEXICON PIPPI-org**
 * __LEXICON PIPPI_MWE-plc __


 * **LEXICON PIPPI-plc**


 * **LEXICON PIPPI-sur**


 * **LEXICON RONDANE-LOAN**




 * **LEXICON RONDANE-SG-LOAN**


 * **LEXICON RONDANE-SG-plc**


 * **LEXICON RONDANE-fem**


 * **LEXICON RONDANE-mal**


 * **LEXICON RONDANE-obj**
 * **LEXICON RONDANE-org**
 * **LEXICON RONDANE-plc**


 * **LEXICON RONDANE-sur**


 * **LEXICON RONDANE**


 * **LEXICON AANAAR-plc 	**


 * **LEXICON AANAAR-mal 	**


 * **LEXICON AANAAR-fem 	**




 * **LEXICON AANAAR 	** Goes to EEMEED




 * **LEXICON JAVRI-plc** jävri, jeggi




 * **LEXICON JAVRI-mal** 


 * **LEXICON JAVRI-fem** 




 * **LEXICON JAVRI-ani** 


 * **LEXICON JAVRI** similar to AIGI, but only Sg. Some case forms should be deleted for names? Only difference to VUONA is Ess/Par. Are they in use for names?






 * **LEXICON JAAVRIH-plc**  JAVRI-plurals, e.g. Kähteejäävrih




 * **LEXICON JAAVRIH**  plurals for JAVRI


 * **LEXICON LYEME** 




 * **LEXICON VAARI-plc** 






 * **LEXICON VAARI** to SAAMI




 * **LEXICON VAARIH-plc**  VAARI-plurals




 * **LEXICON VAARIH** VAARI-plurals




 * **LEXICON CIELGI-plc** to CAACI




 * **LEXICON CIELGI** to CAACI














 * **LEXICON LUOBAL-plc** Similar to VEESKIR




 **LEXICON LUOBAL** Similar to VEESKIR




 * **LEXICON LUOBBALEH-plc** Plural to LUOBAL-plc


 * **LEXICON LUOBBALEH-org** Plural to LUOBAL-plc


 * **LEXICON LUOBBALEH-ani** Plural to LUOBAL-plc




 * **LEXICON LUOBBALEH** plural forms 




 * **LEXICON JUUHA-plc** similar to JUUHA




 * **LEXICON JUUHA** similar to JUUHA, stem ju




 * **LEXICON JOOVSEP-mal**.  


 * **LEXICON JOOVSEP-fem**.  




 * **LEXICON JOOVSEP** 


 * **LEXICON MAARIT-fem   similar to 3POTTAAK** 




 * **LEXICON MAARIT** 








 * **LEXICON VUONA-mal** similar to ALGA


 * **LEXICON VUONA-fem** similar to ALGA


 * **LEXICON VUONA-obj** similar to ALGA


 * **LEXICON VUONA-org** similar to ALGA


 * **LEXICON VUONA-ani** similar to ALGA




 * **LEXICON VUONA-plc** similar to ALGA




 * **LEXICON VUONA** similar to ALGA






 * __LEXICON VUONA_PL __ similar to ALGA_PL X_PUUVSAH






 **LEXICON PAALGIS** similar to KAARBIS


 __LEXICON Prop_h_PL-plc __  gives %>h etc. to vowel stems


 __LEXICON Prop_h_PL __  gives %>h etc. to vowel stems




 * **LEXICON SAVO-plc** similar to ALGA


 * **LEXICON SAVO** similar to ALGA




 * **LEXICON ANDARAS-mal** similar to KUNAGAS


 * **LEXICON ANDARAS-org** similar to KUNAGAS






 * **LEXICON ANDARAS-plc** similar to KUNAGAS




 * **LEXICON ANDARAS**  this is for loanwords without stem change, 3-syll. cons end




 * **LEXICON LUOHTA-plc**   


 * **LEXICON LUOHTA-mal**


 * **LEXICON LUOHTA-fem**




 * **LEXICON LUOHTA** similar to VADDU




 * **LEXICON LAADUH-plc** Plural to LUOHTA-plc




 * **LEXICON LAADUH** 




 * **LEXICON MOKKE-plc** similar to ALGE 


 * **LEXICON MOKKE-sur** similar to ALGE 


 * **LEXICON MOKKE-org** similar to ALGE 




 * **LEXICON MOKKE-mal** similar to ALGE 


 * **LEXICON MOKKE-ani** similar to ALGE 




 * **LEXICON MOKKE** similar to ALGE








 * **LEXICON UAIVAS-plc** similar to KUAVDAS. 




 * **LEXICON UAIVAS**   similar to KUAVDAS




 * **LEXICON SUALUI-plc** similar to PUASUI and KUAVSUI. 




 * **LEXICON SUALUI** similar to PUASUI and KUAVSUI




 * **LEXICON SUOLLUUH-plc** SUALUI-plc plurals 




 * **LEXICON SUOLLUUH** SUALUI-plc plurals 




 * **LEXICON ROTO-plc** similar to LAJO and X_LAJO 




 * **LEXICON ROTO** similar to LAJO and X_LAJO




 * **LEXICON KURRA-plc** similar to SOLLA




 * **LEXICON KURRA** similar to SOLLA




 * **LEXICON LASSA-plc** similar to FADDA




 * **LEXICON LASSA**  Similar to FADDA






 * **LEXICON SUANJU-ani** similar to LAAVU




 * **LEXICON SUANJU-plc** similar to LAAVU




 * **LEXICON SUANJU** similar to LAAVU




 * **LEXICON NYERI-plc** similar to KYELI




 * **LEXICON NYERI** similar to KYELI






 * **LEXICON POHE-ani** similar to VAHE




 * **LEXICON POHE-mal** similar to VAHE




 * **LEXICON POHE-plc** similar to VAHE




 * **LEXICON POHE** nearly similar to VAHE






 **LEXICON ORDO** similar to  KIRKKO 


 * **LEXICON EENA-plc** similar to EENNAM, except for sg nom, eenâ (a rare form)






 * **LEXICON EENNAM-plc** similar to EEMEED


 * **LEXICON EENNAM-mal** similar to EEMEED




 * **LEXICON EENNAM** similar to EEMEED




 * **LEXICON ENAMEH-plc** similar to EEMEED




 * **LEXICON ENAMEH**  plurals for EEMEED




 * **LEXICON CUAJA-fem** XXX check this


 * **LEXICON CUAJA-plc** similar to TAALU2




 * **LEXICON CUAJA** similar to TAALU2










 * **LEXICON KUOLBA-plc** similar to POOVSA




 * **LEXICON KUOLBA**  similar to POOVSA




 * **LEXICON KAAVA-plc** similar to KIELA




 * **LEXICON KAAVA** similar to KIELA 


 * **LEXICON NJOBZA-ani** similar to 2ALGA


 * **LEXICON NJOBZA-plc** similar to 2ALGA




 * **LEXICON NJOBZA** similar to 2ALGA




 * **LEXICON JAAVRAS-plc**  


 * **LEXICON JAAVRAS-mal**  




 * **LEXICON JAAVRAS**  


 **LEXICON SUOLLUS-plc** 




 **LEXICON SUOLLUS** 






 * **LEXICON JUUVAS-plc** 








 * **LEXICON VUONAS-plc** 


 * **LEXICON VUONAS-ani**


 * **LEXICON VUONAS-mal**




 * **LEXICON VUONAS**  




 * **LEXICON VUONIIH-plc** Plural to VUONAS-plc


 * **LEXICON VUONIIH** plural forms 




 * **LEXICON VAARAAS-plc**  




 * **LEXICON VAARAAS**  vá^RVrá






 * **LEXICON LAADUS-plc** 


 * **LEXICON LAADUS**  




 * **LEXICON KALDEE-plc**  Similar to TAHHEE


 * **LEXICON KALDEE-org**  Similar to TAHHEE




 * **LEXICON KALDEE** Similar to TAHHEE


 * __LEXICON KALDEE_PL-plc __  Similar to TAHHEE_PL


 * **LEXICON KALDEE-mal**


 * **LEXICON KALDEE-fem**


 * __LEXICON KALDEE_PL __ Similar to TAHHEE






 * **LEXICON TUPE-plc**  Similar to NJUNE




 * **LEXICON TUPE-ani**  Similar to NJUNE




 * **LEXICON TUPE**  Similar to NJUNE




 * **LEXICON VASE-plc**  Similar to VAHE




 * **LEXICON VASE**




 * **LEXICON NIJTTO-plc**  Similar to SIJVO




 * **LEXICON NIJTTO**




 * **LEXICON AALAAS-plc**  Similar to ALGAAS




 * **LEXICON AALAAS** 






 LEXICON KIETARUOTAS-plc   3RUOTAS


 LEXICON KIETARUOTAS  


 * **LEXICON SIALGAS-plc**  Similar to KUAVDAS


 * **LEXICON SIALGAS-mal**  Similar to KUAVDAS




 * **LEXICON SIALGAS**  












 * **LEXICON LADDUUH-plc**  Similar to SPALVAAS plural


 * **LEXICON LADDUUH**  


 * **LEXICON MAADIJ-plc**  Similar to AARRAN




 * **LEXICON MAADIJ**  Similar to AARRAN








 * **LEXICON IANUDAH-plc**  Similar to 4JOTOLAH
















 * **LEXICON 4KUNAGAS-org** 


 * __LEXICON SME_NAMES-org __ 




 * __LEXICON SME_NAMES-mal __ 


 * __LEXICON SME_NAMES-fem __


 * __LEXICON SME_NAMES-sur __


 * __LEXICON SME_NAMES-plc __




 * __LEXICON SME_NAMES_PERS __ Attr to North Saami person names


 * __LEXICON SME_NAMES __ temp. only Sg+Nom and Cmp to North Saami names




 * **LEXICON PERSNAME-CMP** e.g. Anttikandâ, Aanti-kyevtis


 * **LEXICON flagK** 












